臺灣高等法院臺中分院刑事判決
110年度金上訴字第1394號
上  訴  人  
即  被  告  唐英智


上列上訴人即被告因加重詐欺等案件，不服臺灣臺中地方法院11
0年度金訴字第201號中華民國110年4月23日第一審刑事判決（起
訴案號：臺灣臺中地方檢察署110年度偵字第5711號），提起上
訴，本院判決如下：
    主  文
上訴駁回。
    事  實
一、唐英智與陳記森為朋友關係，其明知陳記森、姓名年籍均不
    詳綽號「小胖」所屬之詐欺集團（下稱本案詐欺集團），乃
    以實施詐術為手段，所組成具有持續性、牟利性之有結構性
    的犯罪組織，竟仍基於參與犯罪組織之犯意，於民國109 年
    10月底某日，經由陳記森之介紹，加入本案詐欺集團，擔任
    該集團中提領民眾受騙款項之車手，以取得按提領金額2%計
    算之報酬。唐英智因而與陳記森、「小胖」、本案詐欺集團
    其他姓名年籍均不詳之成年成員，共同意圖為自己不法之所
    有，基於三人以上犯詐欺取財，以及掩飾、隱匿特定犯罪所
    得去向、所在之犯意聯絡，先由本案詐欺集團姓名年籍均不
    詳之某機房成員，於109年11月27日16時52分起，假冒「GOM
    AJI」客服人員名義撥打電話向周宜賢佯稱：周宜賢於109年
    11月25日遭盜刷1筆交易，金額為新臺幣(下同)995元，稍後
    會有銀行致電協助處理止付事宜云云，接著再由另一名機房
    成員假冒「匯豐銀行」客服人員名義，於109年11月27日17
    時7分許，撥打電話向周宜賢佯稱：請依指示操作自動櫃員
    機，憑以辦理止付前述遭盜刷的金額云云，致使周宜賢陷於
    錯誤，於同日18時40分，在基隆市○○區○○路00號「新民郵局
    」，依該機房成員指示操作設於「新民郵局」的自動櫃員機
    ，進而轉帳20,123元至人頭帳戶即以謝○○（92年5月出生）
    名義申設之大埤郵局帳戶（帳號：00000000000000號），而
    掩飾、隱匿此部分詐欺犯罪所得之去向及所在。本案詐欺集
    團待周宜賢受騙匯款後，「小胖」即聯繫陳記森前往領款，
    並將上開謝○○名義申辦之銀行帳戶提款卡（含密碼）交付予
    陳記森，陳記森則以電話聯繫唐英智，兩人相約在樂成公園
    見面，陳記森將「小胖」的提款卡交予唐英智，並告知唐英
    智提款卡密碼後，由陳記森陪同唐英智步行至臺中市○區○○
    路000號「OK便利商店樂業店」，再由唐英智於同日18時49
    分許，持陳記森轉交上開人頭帳戶提款卡，操作設於該便利
    商店內的自動櫃員機，提領周宜賢受騙匯入上開人頭帳戶內
    的款項2萬元後，將其提領的款項連同提款卡交予陳記森，
    陳記森再將前述領得的款項轉交予「小胖」。嗣因周宜賢發
    覺受騙，報警處理，始循線查獲上情。
二、案經周宜賢訴由臺中市政府警察局第三分局報告臺灣臺中地
    方檢察署檢察官偵查起訴。
    理  由
一、證據能力：
  ㈠以下援引上訴人即被告唐英智之自白，因非出於強暴、脅迫
    、利誘、詐欺、疲勞訊問或其他不正方法所取得，且被告亦
    未爭執其陳述之任意性（見本院卷第147頁），又有其他事
    證足以補強被告之自白確屬真實可信，依刑事訴訟法第156 
    條第1 項之規定，應有證據能力。
  ㈡按被告以外之人（包括證人、鑑定人、告訴人、被害人及共
    同被告等）於審判外之陳述，雖不符刑事訴訟法第159條之1
    至之4等四條之規定，然經當事人於審判程序同意作為證據
    ，法院審酌該言詞陳述或書面陳述作成時之情況，認為適當
    者，亦得為證據；當事人、代理人或辯護人於法院調查證據
    時，知有刑事訴訟法第159條第1項不得為證據之情形，而未
    於言詞辯論終結前聲明異議者，視為有前項之同意，同法第
    15 9條之5定有明文。立法意旨在於傳聞證據未經當事人之
    反對詰問予以核實，原則上先予排除。惟若當事人已放棄反
    對詰問權，於審判程序中表明同意該等傳聞證據可作為證據
    ；或於言詞辯論終結前未聲明異議，基於尊重當事人對傳聞
    證據之處分權，及證據資料愈豐富，愈有助於真實發見之理
    念，且強化言詞辯論主義，使訴訟程序得以順暢進行，上開
    傳聞證據應均具有證據能力，不以未具備刑事訴訟法第159
    條之1至第159條之4所定情形為限（最高法院104年度第3次
    刑事庭會議決議參照）。查本件以下所引用之被告以外之人
    於審判外之供述證據，因被告於本院審判期日未聲明異議（
    見本院卷第145頁第147頁），本院審酌上開供述證據資料製
    作時之情況，並無不當取供及證明力明顯過低之瑕疵，認以
    之作為證據應屬適當，揆諸前開規定，應認均具證據能力。
  ㈢至於本院以下援引之其餘非供述證據資料，因與犯罪事實具
    有關聯性，且為執法人員依法所取得，並無不得作為證據之
    事由，且檢察官與被告於本院審理期間對該等資料之證據能
    力，亦均未爭執，且其中關於刑事訴訟法第164 條第2 項規
    定，證物如為文書部分，係屬證物範圍。該等可為證據之文
    書，已經依法踐行調查證據之程序，即提示或告以要旨，自
    具有證據能力，併此敘明。
  ㈣復按組織犯罪防制條例第12條第1項中段規定：「訊問證人之
    筆錄，以在檢察官或法官面前作成，並經踐行刑事訴訟法所
    定訊問證人之程序者為限，始得採為證據。」本案關於證人
    即告訴人周宜賢之警詢筆錄，以及證人即共犯陳記森之警詢
    與偵查筆錄，因均非在檢察官或法官面前作成，而陳記森於
    110年3月2日偵訊時之訊問筆錄，雖在檢察官面前作成，但
    因未經踐行刑事訴訟法所定訊問證人之程序，依上述規定，
    自均不得作為認定被告涉犯組織犯罪防制條例罪名之事證，
    是本院下述所引前上開證人之警詢或偵訊筆錄僅於被告所犯
    加重詐欺取財、洗錢部分具證據能力，於認定被告違反組織
    犯罪防制條例罪名時，則無證據能力，應予釐清說明。
二、認定被告犯罪事實所憑證據與理由：
    訊據被告固不否認曾於109年11月27日18時49分許，在臺中
    市○區○○路000號「OK便利商店樂業店」，持陳記森轉交之提
    款卡操作自動櫃員機，提領2萬元後，將其提領的款項連同
    提款卡轉交陳記森之事實，惟矢口否認有何參與犯罪組織、
    加重詐欺取財與洗錢等犯行，辯稱：我於109年11月間，在
    網咖認識陳記森，陳記森向我提起博奕事業缺人領錢，才麻
    煩我去ATM提領，我不知道提領的是民眾受騙款項，且我也
    不認識「小胖」云云（見本院卷第7頁）。惟查：
　㈠被告上揭參與犯罪組織、加重詐欺取財與洗錢等犯罪事實，
    業據被告於原審中供稱：「（問：對於檢察官起訴書所載之
    犯罪事實有何意見？是否認罪？）答：我認罪。‧‧‧我只有
    在樂業路這邊OK便利商店領錢，領完錢我就走了」、「我認
    罪。當初有約定可獲得提領贓款的2%的報酬，但是後來我沒
    有收到任何報酬」等語不諱（見原審卷第104頁至第105頁、
    第111頁），並有109年11月27日OK便利超商樂業店ATM監視
    器畫面翻拍照片(偵查卷第111頁至第113頁)、謝○○名義申設
    之大埤郵局帳戶（帳號：00000000000000號）客戶歷史交易
    清單(偵查卷第149頁)、告訴人周宜賢報案提出之內政部警
    政署反詐騙諮詢專線紀錄表、基隆市警察局第四分局中山派
    出所受理刑事案件報案三聯單、受理詐騙帳戶通報警示簡便
    格式表、金融機構聯防機制通報單、中壢內壢郵局郵政存簿
    儲金簿封面及內頁、郵政自動櫃員機交易明細表(偵查卷第1
    67頁至第179頁)，並參酌被告於警詢中供稱：「（問：你於
    109年11月27日是如何前往0K樂業店【臺中市○區○○路000號
    】提領詐欺贓款？有無交通工具？有無他人一起前往？）答
    ：我走路前往，無交通工具，因為我住在那附近，只有陳記
    森跟我一同前往」、「（問：你既與本案人頭戶暨不熟識，
    你是如何取得人頭戶謝○○名下開立之中華郵政金融卡片【卡
    號：000-00000000000000】)？交付時間地點為何？）答：
    是上手陳記森交付給我的，我在提領前交付給我，就是在樂
    成公園中交付給我‧‧‧他麻煩我幫他領錢」、「（問：續上
    問，上開該些金融卡片之密碼為何？何人告知你？）答：也
    是上手陳記森告知我，我已經忘記了」、「（問：該些金融
    卡片現於何處？）答：我提領完，將提領的錢跟卡片一起交
    付給陳記森了」、「‧‧他（陳記森）應該是用公用電話無顯
    示號碼撥打給我的手機」、「（問：你是否知道你所提領之
    詐欺款項流向為何？交付方式？交付時、地？）答：我知道
    我交付給陳記森，我當面交付給他，交付的時間就是提領完
    ，在旁邊的樂成公園涼亭中」等語（見偵查卷第81頁至第83
    頁），足認被告前揭自白核與事實相符，而堪認定。
　㈡此外，被告涉犯上揭加重詐欺取財與洗錢犯行部分，尚有證
    人即告訴人於警詢中證述其被騙經過（見偵查卷第99頁至第
    101頁），以及證人即共犯陳記森證述其當日持前述謝○○名
    義申辦之人頭帳戶提款卡，提領另案被害人潘義蘭受騙款項
    後，再將提款卡轉交被告持以提領告訴人受騙款項之情節（
    見偵查卷第73頁至第77頁、第99頁至第101頁），可資補強
    。
　㈢被告雖辯稱其係因聽信陳記森的說詞，而誤認所提領的款項
    為博奕款項云云。倘如被告所辯其所提領的款項，係屬博奕
    事業的款項，衡情應由博奕事業集團的受僱人員前往提領即
    可，並無委由與集團毫無關係的陌生人士代為提領之必要。
    何況，依被告前揭於警詢中所述，其係在共犯陳記森陪同下
    ，持陳記森轉交的提款卡，進行提領款項（見偵查卷第81頁
    ），核與共犯陳記森於偵查中陳稱：「‧‧‧所以我就叫他去
    領，那時候我也在旁邊，唐英智領完錢就交給我」等語相符
    （見偵查卷第215頁，引用陳記森偵訊筆錄內容作為彈劾被
    告前揭所述是否與事實相符），足認如果被告提領的款項，
    並未涉及不法，陳記森當日既然在提領現場，逕可自行持提
    款卡操作自動櫃員機進行提領即可，何需刻意委由被告代為
    提領，足認被告前揭所辯不實。參以被告於原審中陳稱：「
    我跟陳記森是在網咖吸煙區認識，那時候我缺錢」、「當初
    有約定可獲得提領贓款的2%的報酬」等語（見原審卷第105
    頁、第111頁），凸顯其係因金錢壓力，始鋌而走險；再觀
    諸卷附臺灣新竹地方檢察署檢察官110年度偵字第1765號、
    第3135號、臺灣臺中地方檢察署檢察官110年度偵字第10843
    號、第16178號、第8743號、第11199號、第12826號、第130
    43號、第14281號、第6894號、第16177號、第3885號起訴書
    共5份（見本院卷第97頁至第110頁、第115頁至第135頁），
    顯示被告另案參與綽號「芭樂」之劉家豪、「鯉魚」之宋城
    梁所屬詐欺集團擔任提領民眾受騙款項的車手，而曾於109
    年11月26日、11月28日、11月29日、12月5日、12月10日密
    集提領民眾受騙款項之行為。以被告於本案之前與之後，均
    有密集提領他人款項之紀錄，其不可能對所提領的款項，係
    屬他人財產犯罪所得乙事，毫無認識，尤其依被告於原審中
    所述，其係因為缺錢，為賺取按提領金額2%的報酬，始依陳
    記森指示提領本案詐欺贓款，益證其持所不認識之他人提款
    卡進行提款之行為，乃詐欺犯罪之取贓行為，有所認識，被
    告以前詞否認犯罪，應屬臨訟卸責之詞，並無可採。
　㈣按共同正犯之意思聯絡，原不以數人間直接發生者為限，即
    有間接之聯絡者，亦包括在內。如甲分別邀約乙、丙犯罪，
    雖乙、丙間彼此並無直接之聯絡，亦無礙於其為共同正犯之
    成立（最高法院107年度臺上字第4827號刑事判決意旨參照
    ）。查陳記森加入「小胖」所屬詐欺集團擔任提領詐欺贓款
    之車手，陳記森再邀約被告加入，並指示被告提領本案告訴
    人受騙款項，雖被告與「小胖」之間，互不認識，亦無直接
    之聯絡，參照前揭說明，仍無礙被告與陳記森、「小胖」、
    本案詐欺集團其他成員間，成立共同正犯。
　㈤依前述臺灣新竹地方檢察署檢察官110年度偵字第1765號、第
    3135號、臺灣臺中地方檢察署檢察官110年度偵字第10843號
    、第16178號、第8743號、第11199號、第12826號、第13043
    號、第14281號、第6894號、第16177號、第3885號起訴書記
    載內容（見本院卷第97頁至第110頁、第115頁至第135頁）
    ，以及臺灣臺中地方檢察署檢察官110年度偵字第10302號起
    訴書（見本院卷第111頁至第114頁），可知被告另案曾加入
    綽號「芭樂」之劉家豪、「鯉魚」之宋城梁所屬詐欺集團之
    犯罪組織，而共犯陳記森亦曾於109年12月5日參與該犯罪組
    織，擔任收水人員。然依陳記森於偵查中陳稱：「（問：所
    以是因為唐英智也是詐騙集團成員，當時才跟你在一起？）
    答：是，他是第二組的，我是第一組的」、「（問：分組是
    什麼意思？）答：我們分兩組人馬‧‧‧我們兩組當天都約在
    那邊回水，才會遇到唐英智」等語（見偵查卷第215頁），
    顯示被告另案加入綽號「芭樂」、「鯉魚」所屬詐欺集團，
    以及共犯陳記森所加入「小胖」所屬詐欺集團，分屬兩組不
    同的詐欺集團，僅因兩組集團均係負責提領詐欺贓款的車手
    集團，而有所接觸，陳記森並因而邀約被告加入本案詐欺集
    團，協助從事提領本案告訴人詐欺贓款的行為，則被告以其
    曾參與另案「芭樂」、「鯉魚」所屬詐欺集團犯罪組織之經
    驗，應能認識陳記森所屬3人以上集團所從事的內容，亦屬
    提領民眾受騙款項之工作，卻仍允諾，並出面持陳記森轉交
    的提款卡，進行提領告訴人受騙款項後再轉交陳記森，被告
    除與陳記森、「小胖」、本案詐欺集團成員，就加重詐欺取
    財與洗錢犯行，具有犯意聯絡外，亦具有另參與本案詐欺集
    團犯罪組織之故意。
　㈥綜上所述，本案事證明確，被告前揭所辯，並無可採。從而
    ，被告上揭參與犯罪組織、加重詐欺取財與洗錢等犯行，均
    堪認定，應依法論科。
三、論罪科刑：
  ㈠本案依被告之供述，與共犯陳記森與告訴人之陳述情節，可
    知本案詐欺集團成員，除有擔任車手之被告與收水的陳記森
    外，尚有負責聯繫提款與轉交人頭帳戶之「小胖」，以及向
    告訴人施用詐術之機房成員，足認被告加入之本案詐欺集團
    ，其集團成員顯有3 人以上，且集團具有內部分工結構，並
    係以獲取犯罪不法利益為目的而具有牟利性，犯罪行為並持
    續相當的時間而具有持續性，自屬3 人以上以實施詐術為手
    段所組成具有持續性及牟利性之有結構性組織。又刑法第33
    9條之4第1項之加重詐欺取財罪，法定本刑為1年以上7年以
    下有期徒刑之罪，屬洗錢防制法第3條第1款所規定之特定犯
    罪。是核被告所為，係犯組織犯罪防制條例第3條第1項後段
    之參與犯罪組織罪、刑法第339條之4第1項第2款三人以上共
    同犯詐欺取財罪、洗錢防制法第14條第1項之洗錢罪。
　㈡被告所犯前揭加重詐欺取財、洗錢等犯行，與陳記森、「小
    胖」，以及本案詐欺集團之其他不詳姓名年籍成員之間，具
    有犯意聯絡與行為分擔，應論以共同正犯。
　㈢按行為人於參與犯罪組織之繼續中，先後加重詐欺數人財物
    ，因行為人僅為一參與組織行為，侵害一社會法益，應僅就
    首次犯行論以參與犯罪組織罪及加重詐欺罪之想像競合犯，
    而其後之犯行，乃為其參與組織之繼續行為，為避免重複評
    價，當無從將一參與犯罪組織行為割裂再另論一參與犯罪組
    織罪，而與其後所犯加重詐欺罪從一重論處之餘地（最高法
    院108年度臺上字第783號刑事判決意旨參照）。次按，洗錢
    防制法於第2條明定洗錢行為之態樣，並於第14條、第15條
    規定其罰則，俾防範犯罪行為人藉製造資金流動軌跡斷點之
    手段，去化不法利得與犯罪間之聯結，漂白不法利得。洗錢
    行為旨在掩飾、隱匿犯罪及因而獲取之財產利益，自係以犯
    罪之不法所得為標的，雖須先獲取犯罪不法利得，然後始有
    洗錢可言，惟財產犯罪行為人利用人頭帳戶收取犯罪所得之
    情形，於被害人將款項匯入人頭帳戶之際，非但財產犯罪於
    焉完成，並因該款項進入形式上與犯罪行為人毫無關聯之人
    頭帳戶，以致於自資金移動軌跡觀之，難以查知係該犯罪之
    不法所得，即已形成金流斷點，發揮去化其與前置犯罪間聯
    結之作用，而此不啻為洗錢防制法，為實現其防阻不法利得
    誘發、滋養犯罪之規範目的，所處罰之洗錢行為。從而利用
    人頭帳戶獲取犯罪所得，於款項匯入人頭帳戶之際，非但完
    成侵害被害人個人財產法益之詐欺取財行為，同時並完成侵
    害上開國家社會法益之洗錢行為，造成詐欺取財行為最後階
    段與洗錢行為二者局部重合，二罪侵害之法益不同，偏論其
    一，均為評價不足，自應依一行為觸犯數罪名之想像競合犯
    ，從一重處斷（最高法院109年度臺上字第1269號刑事判決
    意旨參照）。被告自參與本案詐欺集團所犯之參與犯罪組織
    罪，與其後來所實施本案即首次加重詐欺取財與洗錢行為，
    具有局部之同一性，屬一行為觸犯數罪名之想像競合犯，應
    依刑法第55條前段規定，從一重之加重詐欺取財罪處斷。
　㈣被告前因詐欺案件，經臺灣臺中地方法院以107年度中簡字第
    3078號判處有期徒刑3月確定，並於108年8月16日易科罰金
    執行完畢，有臺灣高等法院被告前案紀錄表1份在卷可佐（
    見本院卷第55頁至第56頁），是被告於有期徒刑執行完畢後
    ，5年內故意再犯本件有期徒刑以上之罪，為累犯。參照司
    法院釋字第775號解釋意旨，審酌被告構成累犯之前科紀錄
    ，與本案案件，均為侵害他人財產法益之詐欺案件，犯罪性
    質類似，且觀諸被告前案紀錄表的記載，顯示被告自90年起
    迄今，即不斷因涉犯刑事案件，遭法院判刑之紀錄，凸顯被
    告受前案徒刑執行之成效不彰，且對刑罰之反應力明顯薄弱
    ，自我控制力及守法意識不佳，而一再違反法律規範，則依
    累犯規定加重其最低本刑，要無過苛或罪刑不相當之情形，
    爰依刑法第47條第1項規定加重其刑。
四、原審認被告之犯行，罪證明確，適用組織犯罪防制條例第3
    條第1項後段、洗錢防制法第14條第1項、刑法第11條前段、
    第28條、第339條之4第1項第2款、第55條前段、第47條第1
    項、刑法施行法第1條之1第1項等規定，審酌被告正值壯年
    ，竟不思循正當途徑獲取所需，被告參與詐欺集團組織，擔
    任提領贓款車手欲牟取不法報酬，價值觀念嚴重偏差，致使
    告訴人無端受害，本非不得予以嚴懲，惟斟酌其在集團內犯
    罪分工所扮演僅為外圍車手之角色，並非集團核心人物，參
    與之程度非深，實際犯罪所得非鉅，復於犯後已坦承犯行，
    尚未賠償告訴人所受損害，及其智識程度、家庭經濟、生活
    狀況等一切情狀，量處被告有期徒刑1年4月。並說明：⑴被
    告雖有約定每次提領可獲得提領金額2%之報酬，惟被告實際
    上未取得任何報酬等情，業據被告於原審中供明在卷，則其
    於本案既未實際獲有任何犯罪所得，自無從宣告沒收、追徵
    犯罪所得。⑵按「犯第14條之罪，其所移轉、變更、掩飾、
    隱匿、收受、取得、持有、使用之財物或財產上利益，沒收
    之」，洗錢防制法第18條第1項前段定有明文。此一規定係
    採義務沒收主義，只要合於法條規定，法院即應為相關沒收
    之諭知，然該洗錢行為之標的是否限於行為人所有者始得宣
    告沒收，法無明文，實務上一向認為倘法條並未規定「不問
    屬於犯罪行為人與否均沒收」時，自仍以屬於被告所有者為
    限，始應予沒收。查被告所提領之贓款，已如數交由共犯陳
    記森繳回「小胖」以上繳該詐欺集團核心成員，並非被告所
    有，亦非在其實際掌控中，則其對該款項已無事實上之支配
    管領力，故毋庸依上開規定宣告沒收。⑶另審酌被告一時誤
    入歧途而加入本案詐欺集團，事屬偶然，且被告加入後係擔
    任依指示提領贓款之車手，角色分工屬於下層成員，非居於
    核心或重要地位，經本案論罪科刑之處罰，已足以促其心生
    警惕，嚇阻再犯，並無再採取刑罰以外之措施限制其等自由
    ，以預防矯治其社會危險性之必要，如此亦符合比例原則，
    故不依組織犯罪防制條例第3條第3項規定對被告諭知強制工
    作，附此敘明。核其採證、認事與用法，均無違誤或不當，
    量刑亦屬適當，未違比例、公平或罪刑相當等原則，應予維
    持。被告以前詞否認犯罪為由，提起上訴，為無理由，應予
    駁回。
據上論斷，應依刑事訴訟法第368條，判決如主文。
本案經檢察官洪明賢提起公訴，檢察官陳燕瑩到庭執行職務。
中　　華　　民　　國　　110 　年　　11　　月　　9 　　日
            刑事第一庭　審判長法　官　江  德  千
                              法  官　簡  源  希
                              法  官　高  增  泓
以上正本證明與原本無異。
如不服本判決應於收受送達後二十日內向本院提出上訴書狀，其
未敘述上訴之理由者，並得於提起上訴後二十日內向本院補提理
由書（均須按他造當事人之人數附繕本）「切勿逕送上級法院」
。因疫情而遲誤不變期間，得向法院聲請回復原狀。

                              書記官　黃  美  珍 

中　　華　　民　　國　　110 　年　　11　　月　　9 　　日

附錄本判決論罪科刑法條全文：
組織犯罪防制條例第3條
發起、主持、操縱或指揮犯罪組織者，處 3 年以上 10 年以下
有期徒刑，得併科新臺幣 1 億元以下罰金；參與者，處 6 月以
上 5 年以下有期徒刑，得併科新臺幣 1 千萬元以下罰金。但參
與情節輕微者，得減輕或免除其刑。
具公務員或經選舉產生之公職人員之身分，犯前項之罪者，加重
其刑至二分之一。
犯第1項之罪者，應於刑之執行前，令入勞動場所，強制工作，
其期間為3年。
前項之強制工作，準用刑法第90條第2項但書、第3項及第98條第
2項、第3項規定。
以言語、舉動、文字或其他方法，明示或暗示其為犯罪組織之成
員，或與犯罪組織或其成員有關聯，而要求他人為下列行為之一
者，處3年以下有期徒刑，得併科新臺幣300萬元以下罰金：
  一、出售財產、商業組織之出資或股份或放棄經營權。
  二、配合辦理都市更新重建之處理程序。
  三、購買商品或支付勞務報酬。
  四、履行債務或接受債務協商之內容。
前項犯罪組織，不以現存者為必要。
以第5項之行為，使人行 無義務之事或妨害其行使權利者，亦同
。
第5項、第7項之未遂犯罰之。

洗錢防制法第2條
本法所稱洗錢，指下列行為：
一、意圖掩飾或隱匿特定犯罪所得來源，或使他人逃避刑事追訴
    ，而移轉或變更特定犯罪所得。
二、掩飾或隱匿特定犯罪所得之本質、來源、去向、所在、所有
    權、處分權或其他權益者。
三、收受、持有或使用他人之特定犯罪所得。

洗錢防制法第14條
有第2條各款所列洗錢行為者，處7年以下有期徒刑，併科新臺幣
5百萬元以下罰金。
前項之未遂犯罰之。
前二項情形，不得科以超過其特定犯罪所定最重本刑之刑。

刑法第339條之4
犯第339條詐欺罪而有下列情形之一者，處1年以上7年以下有期
徒刑，得併科1百萬元以下罰金：
一、冒用政府機關或公務員名義犯之。
二、三人以上共同犯之。
三、以廣播電視、電子通訊、網際網路或其他媒體等傳播工具，
    對公眾散佈而犯之。
前項之未遂犯罰之。